# [求助] 关于特殊目的实体合并报表问题

提问人：cong5966 时间：2019-07-29 20:46:33
各位大侠，有个关于特殊目的实体合并的案例问题想要请教一下！
A 企业作为委托人将自身多笔应收款项资产打包作为资产证券化资产并成立一个特殊目的实体 (SPV)，结构是优先A，优先 B 跟次级。A企业自持所有次级，同时会所给出的会计意见为 “继续涉入”。针对此部分次级资产，在个别报表上，A企业将其归类为债权投资并同时确认为继续涉入资产与继续涉入负债。请问个别报表处理是否有问题。同时在合并层面，是否应该将以卖出去的优先 A与优先 B还原成应收账款类投资回表？如果不是？应该怎么处理？
第一次提问，还请多多包涵谢谢！

回答人：chenyiwei
1 、一方面，A 企业自持所有次级份额，其信用风险集中度远高于直接持有基础资产时。根据准则应用指南对 “合同挂钩工具”的相关说明，此时的合同现金流量特征很可能不能通过SPPI测试，所以不应列报为债权投资另一方面，此时很可能对该 SPV具有控制，而次级份额相当于该SPV 的权益工具，所以持有次级份额相当于一项长期股权投资（成本法核算），但鉴于投资对象不是公司的股权，所以在个别报表层面列报为其他非流动资产。
2 、合并层面，如果会计处理意见是终止确认基础资产并确认继续涉入资产和负债，则合并报表层面讲没有原先的基础资产和优先级份额，只有继续涉入资产和负债。

提问人：cong5966 时间：2019-07-30 08:00:33
谢谢陈版主的解答，辛苦了！想继续问个问题，那实际上在合并报表层面上与个别报表的处理并无差异，能否理解成在财务报表披露上，没有合并报表这一表述？还是应该列式成类似” 合并及本公司” 的表述？

回答人：chenyiwei
应该列式成类似” 合并及本公司”的表述。